#### Contato

Sinop - Mato Grosso 066999858486 (Mobile) gotardo\_diego@hotmail.com

www.linkedin.com/in/allan-diegogotardo-8706646a (LinkedIn)

## Principais competências

Photoshop

InDesign

Illustrator

#### Honors-Awards

Criação

# Allan Diego Gotardo

Diretor de marketing na GRUPO FASIPE EDUCACIONAL Sinop

### Resumo

Anos de experiência em empresas de médio e grande porte;

Gestão do relacionamento com o cliente:

Gerenciamento de contratos e desenvolvimento de fornecedores;

Gestão de pessoas;

Marketing digital;

Produção e organização de Eventos;

Organização e montagem de ações de marketing.

# Experiência

#### **FACULDADE FASIPE**

Diretor de marketing abril de 2016 - Present (4 anos 7 meses)

Av. Magda Pisinatti, 69

#### Gotardo Propaganda

Diretor

outubro de 2014 - Present (6 anos 1 mês)

Cidade de Sinop Mato Grosso

Empresa prestadora de serviços de Marketing, Criação, Social Mídia e Campanhas de Marketing.

#### Criarte Comunicação

Criação

janeiro de 2013 - outubro de 2014 (1 ano 10 meses)

Empresa séria responsável com seus compromissos onde deposito minha total confiança e sei que posso fazer parte dessa história de sucesso.

#### Senai Mato Grosso

Instrutor

abril de 2014 - setembro de 2014 (6 meses)

Sinop, Mato Grosso

Aulas Técnicas de RH, Cursos profissionalizantes; Gestão de Pesoas; Auxiliar de Pessoall

Select Informática Professor - Curso de Criação julho de 2013 - 2014 (1 ano)

Sinop - Mato Grosso

Professor ministrando aulas de Informática, afim da formação profissional de alunos.

#### Cientec

Professor - Administração outubro de 2013 - dezembro de 2013 (3 meses)

Sinop - Mato Grosso

Ministrando Aulas afim de promover a interação e conhecimento Administrativo, conceitos de marketing, administração, ética, moral e legislação.

## Cap Comunicação

Assistente de Criação

maio de 2010 - dezembro de 2012 (2 anos 8 meses)

Na Agência Cap ganhamos o prêmio TVCA 2012 de Comunicação - categoria varejo institucional interior - com uma campanha da empresa Eco Centauro - Titulo Fatos histórico.

#### Grupo Sinophoto e Foto Revelação

Criação e Arte

novembro de 2008 - maio de 2012 (3 anos 7 meses)

Comecei área de criação e arte, sempre buscando desafios para minha carreira, construindo conhecimento buscando a teoria aliando com a prática.

# Formação acadêmica

Faculdade Fasipe - Pós graduação

Especialista em Comunicação e Marketing · (2015 - 2016)

#### Faculdade Fasipe

Pós Graduado em Comunicação e Marketing, Marketing (2014 - 2016)

#### Fasipe - Faculdade de Sinop

Administração ênfase em Marketing, Administração, Negócios e Marketing · (2009 - 2013)